Images des répertoires du notaire Auguste Paul Goupil pour l'étude XII
Archives nationales de France
Images des répertoires du notaire Auguste Paul Goupil pour l'étude XII
4 août 1869 - 20 juillet 1897
MC/RE/XII/22 - MC/RE/XII/24
Etude XII; Goupil, Auguste-Paul
3 registres
Archives nationales de France
Minutes et répertoires: la loi 2008-696 du 15 juillet 2008 relative aux archives a fixé à 75 ans à compter de la date de l'acte, ou à 25 ans à compter de la date du décès de l'intéressé si ce délai est plus bref, le délai de communication des minutes et répertoires des notaires; ce délai est porté à 100 ans à compter de la date de l'acte si le document se rapporte à un mineur (code du Patrimoine, articles L213-2, 4e d et 5e).
Autres documents de l'étude (dossiers de clients, comptabilité...): s'agissant d'archives privées, ces documents sont communicables selon les modalités fixées par le déposant ou le donateur.
Certains documents ne sont pas accessibles sous leur forme originale en raison de leur mauvais état de conservation.
Répertoires entrés aux Archives nationales en 1971
Images des répertoires de l'étude XII
Archives de l'étude XII
répertoire d'officier public ministériel
- Répertoire chronologique pour la période du 4 août 1869 au 3 janvier 1876, 4 août 1869 - 3 janvier 1876; MC/RE/XII/22; Ce répertoire de 234 feuillets appartient à un registre de 601 feuillets de papier manuscrits, hauteur 36 x largeur 25 cm, composé de 2 cahiers foliotés par le notaire. Le registre est en bon état.
  Registre folioté en 2003 (foliotation non visible à l'écran)
  Le répertoire contient les informations suivantes: 1. le n° de l'acte dans l'année; 2. date du jour; 3. nature de l'acte passé en brevet; 4. nature de l'acte passé en minute; 5. nom, prénom, domicile des parties, indication sur la situation et les prix des biens; 6. date d'enregistrement de l'acte; 7. droits d'enregistrement.
  Ce registre contient aussi le répertoire de Louis François Viefville pour la période du 28 mars 1861 au 3 août 1869.
  Attention: seuls les actes passés en minute sont conservés; les actes mentionnés dans le répertoire comme passés en simple brevet (colonne 3) ne sont pas conservés par les notaires et ne sont donc pas versés au Minutier (ils sont remis aux clients).
  répertoire
  - Liste chronologique unique des actes pour la période du 4 août au 30 décembre 1869, 4 août - 30 décembre 1869; 369 r°-389 r°; 21 feuillets
  - Liste chronologique unique des actes pour la période du 3 janvier au 31 décembre 1870, 3 janvier - 31 décembre 1870; 389 r°-418 v°; 30 feuillets
  - Liste chronologique unique des actes pour la période du 3 janvier au 30 décembre 1871, 3 janvier - 30 décembre 1871; 418 v°-445 r°; 28 feuillets
  - Liste chronologique unique des actes pour la période du 2 janvier au 31 décembre 1872, 2 janvier - 31 décembre 1872; 445 r°-487 v°; 43 feuillets
  - Liste chronologique unique des actes pour la période du 2 janvier au 31 décembre 1873, 2 janvier - 31 décembre 1873; 487 v°-522 r°; 36 feuillets
  - Liste chronologique unique des actes pour la période du 3 janvier au 31 décembre 1874, 3 janvier - 31 décembre 1874; 522 r°-556 r°; 35 feuillets
  - Liste chronologique unique des actes pour la période du 2 janvier 1875 au 3 janvier 1876, 2 janvier 1875 - 3 janvier 1876; 556 r°-601 v°; 46 feuillets
- Répertoire chronologique pour la période du 4 janvier 1876 au 12 juillet 1887, 4 janvier 1876 - 12 juillet 1887; MC/RE/XII/23; Un registre de 401 feuillets de papier manuscrits, hauteur 35,5 x largeur 24,5cm, composé de 4 cahiers foliotés par le notaire. Le registre est en bon état.
  - Page de titre, 1 r°; 1 feuillet
  - Liste chronologique unique des actes pour la période du 4 janvier au 30 décembre 1876, 4 janvier - 30 décembre 1876; 2 r°-43 r°; 43 feuillets
  - Liste chronologique unique des actes pour la période du 3 janvier au 28 décembre 1877, 3 janvier - 28 décembre 1877; 43 v°-77 r°; 35 feuillets
  - Liste chronologique unique des actes pour la période du 4 janvier au 31 décembre 1878, 4 janvier - 31 décembre 1878; 77 r°-103 v°; 27 feuillets
  - Liste chronologique unique des actes pour la période du 2 janvier au 31 décembre 1879, 2 janvier - 31 décembre 1879; 103 v°-129 v°; 27 feuillets
  - Liste chronologique unique des actes pour la période du 2 janvier au 31 décembre 1880, 2 janvier - 31 décembre 1880; 129 r°-159 r°; 31 feuillets
  - Liste chronologique unique des actes pour la période du 3 janvier au 31 décembre 1881, 3 janvier - 31 décembre 1881; 159 r°-196 v°; 38 feuillets
  - Liste chronologique unique des actes pour la période du 2 janvier au 30 décembre 1882, 2 janvier - 30 décembre 1882; 196 v°-224 r°; 29 feuillets
  - Liste chronologique unique des actes pour la période du 1er janvier au 31 décembre 1883, 1er janvier - 31 décembre 1883; 224 r°-253 r°; 31 feuillets
  - Liste chronologique unique des actes pour la période du 2 janvier au 31 décembre 1884, 2 janvier - 31 décembre 1884; 253 r°-290 v°; 38 feuillets
  - Liste chronologique unique des actes pour la période du 2 janvier au 31 décembre 1885, 2 janvier - 31 décembre 1885; 290 v°-329 v°; 40 feuillets
  - Liste chronologique unique des actes pour la période du 2 janvier au 31 décembre 1886, 2 janvier - 31 décembre 1886; 329 v°-377 v°; 49 feuillets
    - du 2 janvier au 30 juin 1886, 2 janvier - 30 juin 1886; 329 v°-355 v°; 26 feuillets
    - du 2 juillet au 31 décembre 1886, 2 juillet - 31 décembre 1886; 355 v°-377 v°; 23 feuillets
  - Liste chronologique unique des actes pour la période du 3 janvier au 12 juillet 1887, 3 janvier - 12 juillet 1887; 377 v°-401 v°; 25 feuillets
- Répertoire chronologique pour la période du 13 juillet 1887 au 20 juillet 1897, 13 juillet 1887 - 20 juillet 1897; MC/RE/XII/24; Un registre de 202 feuillets de papier manuscrits, hauteur 35 x largeur 25 cm, folioté par le notaire. Le registre est en bon état.
  - Page de titre, 1 r°; 1 feuillet
  - Liste chronologique unique des actes pour la période du 13 juillet au 31 décembre 1887, 13 juillet - 31 décembre 1887; 2 r°-18 v°; 17 feuillets
  - Liste chronologique unique des actes pour la période du 2 janvier au 29 décembre 1888, 2 janvier - 29 décembre 1888; 18 v°-49 v°; 32 feuillets
  - Liste chronologique unique des actes pour la période du 2 janvier au 31 décembre 1889, 2 janvier - 31 décembre 1889; 49 v°-74 r°; 26 feuillets
  - Liste chronologique unique des actes pour la période du 3 janvier au 31 décembre 1890, 3 janvier - 31 décembre 1890; 74 r°-94 v°; 21 feuillets
  - Liste chronologique unique des actes pour la période du 2 janvier au 31 décembre 1891, 2 janvier - 31 décembre 1891; 94 v°-113 r°; 20 feuillets
  - Liste chronologique unique des actes pour la période du 4 janvier au 31 décembre 1892, 4 janvier - 31 décembre 1892; 113 r°-130 v°; 18 feuillets
  - Liste chronologique unique des actes pour la période du 2 janvier au 30 décembre 1893, 2 janvier - 30 décembre 1893; 130 v°-145 v°; 16 feuillets
  - Liste chronologique unique des actes pour la période du 2 janvier au 31 décembre 1894, 2 janvier - 31 décembre 1894; 146 r°-159 v°; 14 feuillets
  - Liste chronologique unique des actes pour la période du 2 janvier au 31 décembre 1895, 2 janvier - 31 décembre 1895; 159 v°-172 r°; 14 feuillets
  - Liste chronologique unique des actes pour la période du 2 janvier au 31 décembre 1896, 2 janvier - 31 décembre 1896; 172 r°-184 r°; 13 feuillets
  - Liste chronologique unique des actes pour la période du 2 janvier au 20 juillet 1897, 2 janvier - 20 juillet 1897; 189 r°-201 v°; 13 feuillets